# 陈版主：（江湖救急！）通过协议与他们共享的“股权”应该如何进行会计处理？

提问人：刺榴仔 时间：2014-11-20 16:53:11
（ 1 ）原先：A公司与B公司共同设立C公司，A公司持有C公司20%的股权。C公司是一个重资产型的公司。 （ 2 ）后来：强势的B公司直接将C公司进行重组，C公司全部转变成B公司的分公司，A公司的股东身份被直接取消。（B公司的此番行为只是为了自身架构的重组，并不是否定A公司的权益）。 （ 3 ）现在：A公司与B公司签订协议，明确A公司享有分公司C的20%的股权（但我们知道，分公司不存在股权），协议大概约定说不管任何情况下，都不能否定A公司持有的股权份额这一事实。 此外，关于20%的股权的收益权，A公司与B公司协议约定由B公司在未来 10 年，B公司每年向A公司支付固定金额的“租金”，对于 10 年后的收益等到期后再进一步协商。
问题：A公司的股权明显不能继续确认为长期股权投资对吧？那么，是应该计入其他非流动资产或是其他科目？另外，是否涉及或有事项。会计准则有无规定财务报告是否应对此作出额外披露。

回答人：chenyiwei
建议：首先将协议约定的未来 10 年每年的固定租金按市场利率进行折现，并按折现值从“长期股权投资”转入“长期应收款”。 如果长期应收款的初始计量金额（固定应收金额的折现值）超出原先长期股权投资账面价值的，差额视同股权转让损益，确认为投资收益。
如果长期应收款的初始计量金额（固定应收金额的折现值）小于原先长期股权投资账面价值的，该差额确认为“其他非流动资产”，代表 10 年期满后可能继续享有的剩余权益，期末进行减值测试。

提问人：刺榴仔 时间：2014-11-20 19:03:43
陈版主，有个问题我没说清楚。A公司和B公司明确约定租金只是对收益的约定，不是对原有投资的收回。 换句话说，尽管随着c公司转变为分公司，A公司持有股权的事实已不复存在，但A和B双方仍愿意视它存在，在协议下A公司将无限期持有分公司的‘股权’。

回答人：chenyiwei
可考虑按我说的后一种情况处理。

提问人：刺榴仔 时间：2014-11-20 19:10:31
前任审计师也是四大之一，他们认为加油站的股权不复存在了，A公司其实就是持有加油站百分之二十的‘’固定资产‘’，但因为加油站已经变成B公司的固定资产，所以确认为长期待摊费用。这样合理吗？

回答人：chenyiwei
这种理解不一定合理。

提问人：刺榴仔 时间：2014-11-24 12:55:34
快帮忙

回答人：chenyiwei
可考虑我在三楼回复的：如果长期应收款的初始计量金额（固定应收金额的折现值）小于原先长期股权投资账面价值的，该差额确认为“其他非流动资产”，代表 10 年期满后可能继续享有的剩余权益，期末进行减值测试。